【裁判字號】    92,台上,4677
【裁判日期】    920828
【裁判案由】    搶奪等
【裁判全文】
最高法院刑事判決                              九十二年度台上字第四六七七號
    上  訴  人  甲○○
右上訴人因搶奪等罪案件，不服台灣高等法院台中分院中華民國九十二年六月三日第
二審判決（九十二年度上訴字第五九一號，起訴案號：台灣台中地方法院檢察署九十
一年度偵字第二二九０六號），提起上訴，本院判決如左：
    主  文
上訴駁回。
    理  由
一、搶奪部分：
按刑事訴訟法第三百七十七條規定，上訴於第三審法院，非以判決違背法令為理由，
不得為之。是提起第三審上訴，應以原判決違背法令為理由，係屬法定要件。如果上
訴理由狀並未依據卷內訴訟資料，具體指摘原判決不適用何種法則或如何適用不當，
或所指摘原判決違法情事，顯與法律規定得為第三審上訴理由之違法情形，不相適合
時，均應認其上訴為違背法律上之程式，予以駁回。本件原判決認定上訴人甲○○與
林美雲（已判刑確定）共同基於意圖為自己不法所有之概括犯意聯絡，於民國九十一
年十一月二十二日十一時三十分許，由林美雲騎機車搭載上訴人，在台中縣太平市勤
益技術學院後門附近，由上訴人自莫陳玉霜之後方搶奪其皮包一只（內有現金新台幣
三百元及國民身分證等物），得手後逃逸；復於原判決附表一所示之時間、地點，以
相同之手法，連續搶奪陳碧娟等人之財物等情，爰撤銷第一審關於上訴人搶奪部分之
判決，改判論處上訴人共同連續意圖為自己不法之所有，而搶奪他人之動產罪刑，已
綜合全部卷證資料，敘明其所憑之證據及認定之理由，從形式上觀察，並無違背法令
之情形存在。上訴意旨，僅泛稱原判決採證違法，證人指訴之案件均非上訴人所為云
云；但對於原判決依憑證據所為之事實認定，究竟如何違背法令，則未依據卷內訴訟
資料具體指摘，徒執陳詞為空泛之爭辯，自與法律規定得為第三審上訴理由之違法情
形，不相適合，其上訴為違背法律上之程式，應予駁回。
二、竊盜部分：
查刑事訴訟法第三百七十六條所列各罪之案件，經第二審判決者，不得上訴於第三審
法院，法有明文。本件關於上訴人竊盜部分，原判決係依刑法第三百二十條第一項之
規定論處罪刑，核屬刑事訴訟法第三百七十六條第二款所列之案件，既經第二審判決
，自不得上訴於第三審法院。上訴人猶提起上訴，亦非合法，併應駁回之。
據上論結，應依刑事訴訟法第三百九十五條前段，判決如主文。
中      華      民      國    九十二    年      八      月    二十八    日
                              最高法院刑事第四庭
                                  審判長法官  紀  俊  乾
                                        法官  黃  正  興
                                        法官  劉  介  民
                                        法官  陳  東  誥
                                        法官  魏  新  和
      右正本證明與原本無異
                                              書  記  官
中      華      民      國    九十二    年      九      月      二      日


司法院資訊處製作；財團法人民間司法改革基金會備份。
